---
title:"Exercício R"
output: html_notebook
---
1.Crie duas variáveis Ana e Paulo e atribua a elas valores de suas idades, sendo respectivamente 8 e 12 anos. As variáveis devem ser do tipo inteiro. Imprima no console "A menina é mais velha" ou "O menino é mais velho" como resultado de um teste lógico.
```{r}
Ana = 8L
Paulo = 12L
if(Ana < Paulo){
  print("Ana é mais nova que Paulo")
}else{
  print("Ana é mais velha que Paulo")
}
```
2-BOD é um objeto existente no R. Verifique qual a classe deste objeto.
```{r}
class(BOD)
```
3-Crie um vetor que armazene números de 1 a 10 e posteriormente imprima valores pares:
```{r}
vetor<-c(1,2,3,4,5,6,7,8,9,10)

for(i in vetor){
  if(vetor[i]%%2 == 0){
    print(vetor[i])
  }
}
  
  

```
4-Women é um dataframe existente do R.Imprima as 10 últimas linhas:
```{r}
tail(women,n =10)
```
5-Crie dois vetores iguais, some as posições equivalentes dos vetores e imprima o resultado:
```{r}
numeros1 = c(1,2,3,4,5,6)
numeros2 = c(7,8,9,10,11)
print(numeros1 + numeros2)
```
6-Imprima o número de linhas, de colunas,nome das linhas, nomes das colunas do conjunto de dados CO2:
```{r}

```


```{r}
dim(CO2)[1]  
dim(co2)[2]
rownames(CO2)
colnames(CO2)
```
```{r}

```

7-Use a função plot do R para produzir um gráfico dos atributos Sepal.width e Petal.length do conjunto de dados Iris.O gráfico deve imprimir as linhas de 50 até 100 apenas.